臺灣臺中地方法院刑事判決
111年度侵訴字第12號
公  訴  人  臺灣臺中地方檢察署檢察官  
被      告  許朝棠



選任辯護人  鄭中睿律師(法扶律師)                        
上列被告因妨害性自主案件，經檢察官提起公訴（110年度偵字
第19917號），本院判決如下：
    主    文
丁○○犯強制性交罪，處有期徒刑肆年。
    犯罪事實
一、緣丁○○前於民國110年1、2月間，透過Tinder交友軟體與代
    號AB000-A110205號之女子(真實姓名年籍詳卷，下稱甲○)結
    識，甲○因車禍受傷且與男友分手而心情欠佳，丁○○以探病
    為由，與甲○相約見面，竟基於強制性交之犯意，於110年4
    月5日1時41分45秒許，在臺中市○○區○○巷0號順安宮廣場，
    先撫摸甲○之大腿，並親吻甲○，於甲○未及反應之際，突然
    停止親吻，將甲○從雙膝由下往上扛至順安宮泡茶區，在該
    處矮牆旁，自後伸入甲○上衣內揉搓甲○左側胸部，經甲○言
    語表示：「請你放手」等語，表達拒絕之意，丁○○猶以左手
    伸入甲○內褲欲撫摸甲○之下體，甲○抓住其左手制止並言語
    告知「我不要」等語，再度表達拒絕之意，丁○○隨即強壓甲
    ○之頭部，示意甲○為其口交，甲○再為表達「我不要」等語
    且搖頭示意拒絕，丁○○仍不顧甲○一再表達拒絕之意，違背
    甲○之意願，強行壓制甲○頭部，以其陰莖進入甲○口腔，並
    強行以其陰莖插入甲○陰道等方式，對甲○為性交行為1次得
    逞。嗣因甲○身心受創，至當時就讀學校所屬單位進行心理
    輔導，始悉上情。
二、案經甲○訴由臺中市政府警察局婦幼警察隊報告臺灣臺中地
    方檢察署檢察官偵查起訴。
    理  由
壹、程序與證據能力方面：
一、按性侵害犯罪防治法所稱「性侵害犯罪」，係指觸犯刑法第
    221條至第227條、第228條、第229條、第332條第2項第2款
    、第334條第2款、第348條第2項第1款及其特別法之罪；又
    行政機關、司法機關及軍法機關所製作必須公示之文書，不
    得揭露被害人之姓名、出生年月日、住居所及其他足資識別
    被害人身分之資訊。性侵害犯罪防治法第2條第1項、第12條
    第2項分別定有明文。另性侵害犯罪防治法第12條所定其他
    足資識別被害人身分之資訊，包括被害人照片或影像、聲音
    、住址、親屬姓名或其關係、就讀學校與班級或工作場所等
    個人基本資料，性侵害犯罪防治法施行細則第6條亦有明定
    。本案被告丁○○係犯刑法第221條第1項之罪(詳見論罪科刑
    欄所載)，屬性侵害犯罪防治法所稱之性侵害犯罪，因本院
    所製作之本案判決書係屬必須公示之文書，為避免甲○之身
    分遭揭露，依上開規定，對於甲○之姓名及年籍資料、就讀
    學校及相關友人之姓名等足資識別甲○身分之資訊，均予以
    隱匿【真實姓名年籍資料詳見性侵害案件代號與真實姓名對
    照表、代號及真實姓名對照表各1紙附於本院彌封袋可參】
    。
二、按被告以外之人於審判外之言詞或書面陳述，除法律有規定
    者外，不得作為證據，刑事訴訟法第159條第1項定有明文。
    查證人即告訴人甲○於警詢所為陳述，屬被告以外之人於審
    判外所為之陳述，而被告及其辯護人既爭執證人甲○於警詢
    時之證述並無證據能力(見本院卷第214、379頁)，本院審酌
    證人甲○已於本院審理時以證人身分到庭具結作證，並經檢
    察官、被告及其辯護人為交互詰問(見本院卷第269-284頁)
    ，且無刑事訴訟法第159條之2及第159條之3所規定得為證據
    之例外情形存在，揆諸前揭規定，關於本案被告涉犯強制性
    交犯行之事實認定，應認證人甲○於警詢所為陳述，並無證
    據能力。
三、本案據以認定被告犯罪之被告以外之人於審判外之陳述：證
    人即甲○友人盧○縈於警詢時之證述部分，公訴人、被告及其
    辯護人在本院111年7月19日審理時，均表示同意作為證據使
    用(見本院卷第378-380頁)，復經本院審酌認上揭警詢為承
    辦警員依法通知詢問，該證據之作成或取得均無違法或不當
    之情況存在，應屬適當，依刑事訴訟法第159條之5第1項之
    規定，均有證據能力。又本案認定事實引用之卷內其餘非供
    述證據，均與本案待證事實具有關聯性，並無證據證明係公
    務員違背法定程序取得，依同法第158條之4規定反面解釋，
    亦均有證據能力。
貳、實體部分：
一、認定犯罪事實根據之證據及理由：
    訊據被告矢口否認有何強制性交之犯行，辯稱：伊與甲○當
    天是第一次見面，伊等還沒有交往，當天伊向甲○告白，甲○
    答應伊，當天只有與甲○聊天、擁抱，沒有接吻、口交與性
    交云云，辯護人復為被告辯護稱：請將犯罪事實與事後發生
    之事實拆開處理，事後反應具有侷限性，無法證明本案犯罪
    事實存在，公訴人並未提出具體證據證明本案，被告與甲○
    於案發當天係牽手漫步離開順安宮，以一般常情判斷並無起
    訴書所載犯罪事實發生；案發現場係公開地點，旁邊亦有民
    宅，深夜只要稍微呼救應可避免危險，且甲○係於案發後25
    日始報警處理云云。惟查：
  ㈠被告確有於110年4月5日1時41分45秒許，在臺中市○○區○○巷0
    號順安宮停車場，以探病為由，與甲○相約見面等情，業為
    被告所自承(見本院卷第170頁)，核與證人甲○於偵訊及本院
    審理時結證相符【見臺灣臺中地方檢察署110年度他字第339
    5號偵查卷宗(下稱他卷)第31-34頁、本院卷第269-285頁】
    ，且有現場監視器錄影畫面截圖照片23張、現場照片8張、
    指認犯罪嫌疑人紀錄表暨真實姓名對照表2紙在卷可稽【見
    臺灣臺中地方檢察署110年度偵字第19917號偵查卷宗(下稱
    偵卷)第65-87、89-95、99-101頁】；此外，復經本院勘驗
    現場監視器錄影光碟屬實，此有本院勘驗筆錄1份附卷供參(
    見本院卷第215-216頁)，足認此部分事實應堪認定。
  ㈡被告於前開時、地，以前開方式，違反甲○之意願，對甲○為
    強制性交行為1次乙情，業有證人甲○證述及現場監視器錄影
    畫面等事證如下：
  ⒈證人甲○先於偵訊時具結後證述：伊與被告於110年1、2月間
    ，在tinder交友軟體認識，伊等先在網路上聊天，110年4月
    係第一次見面，見面地點在伊住處社區附近之順安宮廣場，
    因為當時伊出車禍，被告表示要過來看伊，伊不敢約被告至
    伊住處，所以約在伊住處附近宮廟，伊與被告相約23時30分
    許，在該廣場見面，伊等在正對廟廣場左側板凳上聊天，聊
    了約半小時，伊心情不好，當時有哭，後來被告突然很用力
    拉伊左手，往宮廟泡茶區方向走，將伊拉到泡茶區矮牆上，
    將伊抱上坐到矮牆上，被告站在伊面前與伊聊天，聊了約15
    分鐘，伊跳下矮牆，往先前方向移動，坐回原來板凳上，繼
    續與被告聊天，聊了約10分鐘，被告過來親伊嘴巴，將伊雙
    腿扛起來，邊扛起來邊走去泡茶區，這次被告將伊放到矮牆
    旁邊地上，伊站在地上，伊不知道被告要做什麼，當時伊就
    轉身靠在矮牆上看外面風景，該處有田與路燈，伊在發呆，
    突然被告就用左手伸進去伊衣服內，將伊胸罩往外撥，直接
    抓住伊左胸，伊嚇了一跳，伊向被告表示「請你放開」等語
    ，講了3次，被告始放開，後來被告就站在伊背後，磨蹭伊
    耳朵，將伊轉過來面對被告，被告將伊頭壓下去，當時伊看
    到被告將褲子拉鍊打開，將其生殖器掏出，被告把伊頭壓向
    其生殖器，一直要求伊幫其口交，伊一直搖頭，被告壓伊頭
    持續約1分鐘，伊不得已只能幫被告口交約1分鐘，被告就將
    伊扶起來，把伊轉回去背對被告，被告就將伊短褲脫下來，
    也將伊內褲脫下來，被告就將其生殖器放入伊陰道內做抽插
    動作，約1分鐘，伊當時嚇壞，沒有做任何動作，被告就射
    精，伊記得被告拔出來在體外射精，伊就很生氣，將伊褲子
    穿上，欲離開該處，伊記得當時伊走出泡茶區，被告要求伊
    等候被告，伊轉頭看被告，被告正在穿褲子，當時伊腦袋一
    片空白，覺得非常痛苦，非常驚嚇，被告看伊沒有表情，被
    告就向伊表示想要與伊交往，所以才會對伊做這件事情，當
    時因為伊喜歡被告，所以聽到被告講說要與伊交往，心裡有
    點開心，後來伊就陪被告走回停車處，伊就獨自走回住處；
    被告抓胸及口交當時，伊有明確表達伊不要，剩下部分，伊
    因為太害怕，所以就搖頭，可是被告還是繼續其行為等語(
    見他卷第31-34頁)；
  ⒉證人甲○復於本院審理時結證稱：伊有於110年1、2月間，在
    交友軟體認識被告，聯絡並不頻繁，伊因為健身習慣，會拍
    一些健身姿勢，分享至個人限時動態，被告都會表示：「妳
    的屁股長的很好看」、「妳的屁股很好看」等語之類言語，
    針對伊外表比較直接評論留言(證人甲○情緒激動持續哭泣)
    ，伊都沒有理會，案發當時伊發布心情不好之動態，於110
    年4月4日23時30分許，到臺中市大肚區順安宮與被告碰面，
    當時伊心情不佳，在IG社群軟體發布限時動態，被告回覆要
    來看看伊，伊即答應，被告一開始要求伊提供住處地址，伊
    不想讓被告至伊住處，伊父母都在家，所以就提供公共場合
    ，想說有燈、椅子等物，伊再自己走過去，伊認為這樣比較
    安全，當時心情沒有很好，見面後，被告馬上就親吻伊傷口
    ，伊與被告係單純網友關係，伊不知道被告身分、婚姻狀態
    ，伊只知道被告姓名，伊並沒有向被告表示當時單身，一開
    始伊等先到泡茶間聊天，聊一聊，伊等後來就走出來外面長
    板凳坐著繼續聊天，聊到以前感情觀及一些瑣事，後來被告
    就突然將伊扛起來，帶到後面泡茶間，將伊放在矮牆上，伊
    跳下來之後背對被告，被告突然用其左手從伊衣服內往上伸
    抓住伊左側胸部，伊講了3次「請你放手」等語(證人甲○哭
    泣中)，被告沒有馬上放手，過了一下子，始而放手，後來
    被告就將伊頭往下壓，示意要伊替其口交，伊搖頭，伊有拒
    絕被告意思，但被告仍壓著伊頭約一分鐘，後來被告就將伊
    拉起來，將褲子拉下來，對伊做性侵動作，後來對伊體外射
    精，射在伊左側臀部(證人甲○持續哭泣)，結束後，伊將褲
    子拉上來，很生氣就往外走，伊認為被告只是要伊身體，誰
    會在第一次見面就對人家這樣(證人甲○哭泣)，被告叫住伊
    ，伊一回頭看到被告還在穿褲子，當時伊可能很生氣，再加
    上嚇到，伊就呆住，後來伊走進去泡茶區，被告就一直安撫
    伊(證人甲○哭泣中)，被告表示真的很喜歡伊，才會對伊做
    這些事情，很想要與伊交往，伊聽了很高興，先前伊對被告
    有好感，伊以為被告很真誠，就相信被告，但伊從來沒有同
    意被告對伊做這些事情，後續伊再聯絡被告就聯繫不到，伊
    始而意識到被騙了(證人甲○持續哭泣抓頭髮)，原本伊不打
    算提告，本來想說是自己遇人不淑，後來發現伊生病了(證
    人甲○持續哭泣)，伊在網路上查被告姓名，發現被告對其他
    女生也做類似行為，伊才知道原來不是只有伊等語(見本院
    卷第269-285頁)；
  ⒊再經本院勘驗現場監視器錄影光碟，勘驗結果略以：錄影時
    間110年4月5日1時7分20秒許，被告與甲○牽手走進順安宮並
    進入泡茶間，而於同日1時16分10秒許，被告正面雙手環抱
    甲○走出泡茶間，甲○呈雙手環抱被告頸部姿勢，於同日1時4
    1分45秒許，被告以相同方式環抱甲○走進泡茶間，而於同日
    1時52分40秒許，可見及甲○獨自走出泡茶間，其後臉部朝泡
    茶間方向，曾有交談動作，惟因監視器架設距離及拍攝角度
    等因素，無法查見被告當時表情，稍後甲○再度返回泡茶間
    ，於同日1時55分25秒許，被告與甲○牽手走出泡茶間，甲○
    將外套脫下交還被告，此時可見被告與甲○交談中面帶笑容
    ，被告接過外套再為甲○披上後，雙手插腰與甲○交談，甲○
    主動以雙手擁抱被告身體並親吻被告臉部，一同牽手離開順
    安宮，彼此互動親密等情，此有本院勘驗筆錄1份、現場監
    視器錄影畫面截圖照片23張附卷供參(見本院卷第215-216頁
    、偵卷第65-87頁)。
  ⒋經核證人甲○前開於偵訊及本院審理時所為之證述，對其所述
    遭受被告如何強制性交之情節，即其當時何以與被告相約見
    面、在何地點遭被告對其為強制性交、被告先係將性器官放
    入甲○口腔，復而插入甲○陰道等發生經過、甲○如何對被告
    表示拒絕等主要事實及基本情節之證述，前後證述一致，並
    無任何扞格或矛盾之瑕疵，又證人甲○於證述時亦未見猶豫
    不決或反覆不一之情事，就其遭被告性侵害之過程，亦能為
    具體、詳細、前後一致之描述，而無任何抽象、避重就輕或
    誇大情節之說詞，倘非親身經歷、記憶深刻且難以抹滅之事
    ，應難憑空杜撰並為如此詳盡且整體脈絡前後一致之證述，
    且其所證述與被告先係順安宮泡茶區外廣場交談，後經被告
    正面環抱至泡茶區對其施加性侵害行為結束後，甲○獨自走
    出泡茶區，復經被告許諾成為男女朋友交往，甲○再度走進
    泡茶區後一同步出等經過，亦與前揭勘驗現場監視器錄影畫
    面相合；而甲○與被告過去並未見面，甲○亦自承內心對被告
    存有好感，應無任何過節，亦無刻意以此等事涉名節之事誣
    陷被告，致己身反遭受家人不諒解及他人異樣眼光之理，被
    告亦自承有於案發當時，向甲○告白，且經甲○同意交往，嗣
    後未再與甲○聯繫等情(見本院卷第170頁)，是證人甲○應無
    刻意設詞攀誣被告或羅織被告入罪之動機及理由，則其所述
    已堪認並非全屬子虛。
　㈢辯護人雖為被告辯稱：事後反應具有侷限性，無法證明本案
    犯罪事實存在，公訴人並未提出具體證據證明本案，被告與
    甲○於案發當天係牽手漫步離開順安宮，以一般常情判斷並
    無起訴書所載犯罪事實發生云云，惟按性侵害被害人之指證
    ，仍須有補強證據以保障其憑信性。所謂補強證據，固須與
    被害人所指證之被害事實具有關聯性，且不具同一性之證據
    ，始具補強證據之適格。證人轉述被害人所陳關於被性侵害
    之事實，雖非依憑自己之經歷見聞，而係聽聞自被害人所述
    ，屬與被害人之陳述具同一性之重覆性證據，應不具補強證
    據之適格。然證人所述該性侵害事實以外之相關事實，既係
    證人親自見聞之事，如與被害人所指證之被害事實具有關聯
    性，自得為補強證據（最高法院102年度台上字第299號判決
    意旨參照）；又按性侵害犯罪案件因具有隱密性，蒐證不易
    ，通常僅有被告及被害人雙方在場，或不免淪為各說各話之
    局面；而被害人之陳述，固不得作為有罪判決之唯一證據，
    須就其他方面調查，有補強證據證明確與事實相符，始得採
    為被告論罪科刑之基礎。然所謂補強證據，係指被害人之陳
    述本身以外，足以證明犯罪事實確具有相當程度真實性之證
    據，不以證明犯罪構成要件之全部事實為必要，而與被害人
    指述具有相當關聯性，且與被害人之指證相互印證，綜合判
    斷，已達於使一般之人均不致有所懷疑，得以確信其為真實
    者，即足當之（最高法院105年度台上字第973號判決意旨參
    照)。從而，妨害性自主案件中，判斷被害人證述是否可信
    且無瑕疵，可由探究案發後或查獲後，與被害人接觸之相關
    人員，其等證詞內容雖係聽聞被害人陳述，然亦同時存在其
    等與被害人接觸互動之對話及感受，即屬本於個人之經歷或
    經驗，所為證詞自得作為補強被害人證述之證據。經查：
　⒈被告曾有於案發後，因內心無法承受前開遭性侵害產生之壓
    力，轉而求助友人盧○縈，經盧○縈陪同向其等就讀○○大學(
    完整學校名稱詳卷)所屬學生心理諮商與輔導中心尋求幫助
    等情，業據證人甲○於本院審理時證稱：案發後伊曾告知學
    姊盧○縈，該員是伊第一個告知之人，當時伊覺得生病了，
    伊真的快受不了，伊就詢問盧○縈可不可以來找伊，伊使用L
    INE通訊軟體詢問，當時已經晚上，盧○縈就來伊住處附近順
    安宮碰面，伊就告知盧○縈，伊在網路上遇到男生，伊被騙
    了，盧○縈就安撫伊，伊曾向盧○縈說明發生什麼事，伊在網
    路上遇到1個男生，因為心情不好加上車禍，被告表示要來
    探病，想要陪伊聊天，伊就讓被告前來，一開始原本要約伊
    住處，可是伊沒有答應，就提供順安宮地址，伊後來遭被告
    性侵、襲胸、口交，沒有說那麼詳細，伊說明伊遭扛到後面
    ，伊沒有說明遭性侵經過，被告先對伊做這件事情，後來始
    說要與伊交往，伊從來沒有合意要與被告性交(證人甲○持續
    啜泣，哭泣中抓頭髮)，盧○縈一直安慰伊，表示沒有事，伊
    返回學校上課，發現伊無法專心，情緒會無預警失控，後來
    盧○縈建議伊至○○大學諮商輔導中心做心理諮商，由諮商老
    師評估之後通報社工，後來才決定要報警提告(證人甲○持續
    啜泣)；學姐發現伊異狀，伊在學校上課，焦慮症發作會扯
    頭髮、發抖、哭泣，這是案發後發生，學姊詢問伊要不要至
    ○○大學做心理諮商，讓老師對伊進行心理諮商，後來才轉介
    到丙○○老師(證人甲○持續哭泣)，後來伊至臺中市西屯區忘
    憂森林身心診所，請林醫師說明伊情況，診斷出伊患得創傷
    後壓力症候群，之後伊就持續治療，○○大學也一直進行治療
    到今日，現在仍在長期治療，從一開始1天發作3次，1次1個
    小時，後續1天發作1次，現在慢慢好轉，每一次情緒沒辦法
    負荷就會轉換成焦慮，哭泣、發抖、抓頭髮(證人甲○持續啜
    泣)，案發前，伊沒有這些情緒，這件事情發生前，伊沒有
    任何就醫記錄，精神也很正常，即便與前男友分手，只是心
    情悲傷一點，並沒有精神上問題，是被性侵後才開始就醫等
    語甚詳(見本院卷第273-284頁)；
　⒉又據證人盧○縈於警詢時證稱：伊認識甲○，甲○係研究所學妹
    ，甲○係於事後隔日即110年4月6日傳LINE訊息向伊表示心情
    很差，快撐不住了，需要找個人講話等語，伊就馬上騎車去
    找甲○，甲○先哭，表示好像被騙了，甲○表示與該男生從見
    面、男生很大力地抱甲○並表示很想甲○，後來其等就開始聊
    天，甲○表示身上有傷很醜，該男子表示不醜，就接著開始
    親甲○，親甲○傷口，伊不敢問太多，只有詢問甲○有無阻止
    該男生，甲○回答：「有，我有跟他說不要，也有阻止他，
    可是他力量太大，所以阻止不了」等語，甲○表示該男生將
    其扛到後面，伊不敢問得太細，怕甲○情緒崩潰，事發後之1
    10年4月8日，在學校，同學傳訊告知伊，告知甲○在廁所哭
    ，甲○表示要找伊，伊就去廁所找甲○，伊看到甲○情緒崩潰
    、大哭，等到甲○情緒平復，伊詢問甲○，甲○表示又想到該
    男生對其所做事情，並告知該男生把手放在甲○下體，也要
    求甲○幫其口交，甲○表示不要，該男生就用手壓甲○頭部強
    迫甲○幫其口交，甲○一直掉眼淚，伊帶甲○至學校輔導中心
    找主任諮商時，伊曾聽到甲○告知驗傷護士有關該男生強迫
    甲○口交後，還有直接將其下體插入甲○下體等語(見偵卷第5
    7-63頁)，且於偵訊時具結後證述：於110年4月6日，甲○傳L
    INE訊息給伊，表示心情很差，快要撐不住了等語，伊就到
    甲○住處附近宮廟找甲○，甲○當天向伊表示前天被性侵，該
    男子與甲○係在交友軟體認識，該男生就表示關心甲○車禍，
    想要找甲○，甲○就給該男子住處附近宮廟地址，其等在該處
    碰面，伊記得好像是23時許碰面，甲○表示該男子一見面就
    抱住甲○，就開始關心甲○傷勢，該男子後來就性侵害甲○，
    伊詢問有無反抗，甲○回答曾告知該男子不要，但該男子力
    氣很大，所以甲○無法掙脫，甲○邊講邊哭，伊沒有繼續細問
    ，甲○當時曾指著宮廟後面，告知伊發生性侵害地點就在那
    裡，當時已是0時30分許，天色很晚，甲○很崩潰，一直哭，
    甲○覺得自己很髒，當時甲○很猶豫要不要驗傷，隔了好幾天
    ，甲○才去報案驗傷，在驗傷前，伊曾陪同甲○至學校諮商輔
    導中心找丙○○諮商師諮商，後來始而決定報警，事發後，甲
    ○有很大差異，甲○上課到一半時，會突然大吼大哭，被性侵
    前完全不會這樣，甲○只要到人一多地方，就開始緊張發抖
    等語(見他卷第41-42頁)，復於本院審理時結證述：伊認識
    甲○，伊係甲○學姊，也是朋友，伊知道甲○對被告提出性侵
    害告訴乙事，後來甲○有報案，伊有將對話紀錄截圖，甲○係
    於110年4月6日向伊表示其撐不住、要不行了等語，伊感受
    到甲○強烈負面想法，伊即答應甲○晚一點過去找甲○，甲○告
    知伊發生什麼事，伊與甲○碰面係於同年4月7日0時2分許，
    在甲○住處附近宮廟，甲○一看到伊，馬上就哭，甲○很明確
    表示其被性侵、被騙了，伊詢問甲○到底發生什麼事，甲○告
    知兩天前，與在網路上認識之男生碰面，對方一看到甲○就
    馬上抱住甲○，關心甲○車禍傷口，聊了一下，對方就將甲○
    拖到後面進行性行為，伊詢問甲○過程中有無拒絕，甲○很明
    確告知伊，甲○有拒絕，表示不要，但男生力氣太大，推不
    開，甲○沒辦法反抗，所以才會遭受性侵害，甲○陳述這件事
    當時，不斷流眼淚、啜泣、顫抖，不斷重覆表示：「怎麼辦
    ，我覺得自己好髒，是不是沒有人要我了」等語，因為甲○
    情緒很不穩定，伊不敢再追問很多細節，怕會造成二次傷害
    ，隔天中午，甲○在學校廁所大哭、嘶吼大哭，其實沒有人
    知道甲○發生什麼事，甲○同學很著急聯絡伊，伊已經沒辦法
    安撫甲○情緒，伊認為真的很嚴重，伊就提議找學校諮商老
    師專業協助，伊陪同甲○找老師過程中，甲○在校園內，只要
    看到身材比較高大之男子就開始顫抖，不敢走路，楞在原地
    開始發抖，甲○開始與諮商老師配合，在這段期間，伊等一
    起參與研討會，只要在密閉空間，例如捷運、電梯，甲○就
    會不自覺開始顫抖、流眼淚，很懼怕，在同年4月至6月這段
    就學期間，甲○會在課堂上大哭、情緒崩潰，沒辦法完成學
    業，甲○不想讓別人知道這件事，甲○覺得自己被性侵害很髒
    ，大家會覺得甲○很髒，甲○沒有人愛了，是因為甲○承受不
    住這個打擊，伊等鼓勵甲○要講出來，後來甲○才尋求協助，
    甲○係與諮商師聊過後，始決定報警，伊不認識被告，也沒
    有見過被告，因為長期諮商配合服藥，甲○情緒有比較穩定
    ，但昨天還是一整天睡覺不著，從甲○住處出門至法院期間
    ，甲○身體一直發抖、流淚；甲○都是很突然地會有狀況出現
    ，每次持續約30分鐘或1小時，甲○就沒辦法在學校，甲○會
    表示馬上要去找身心科醫師等語(見本院卷第259-269頁)，
    證述證人盧○縈係於本案發生後，經甲○以LINE通訊軟體表示
    心情沮喪，相約見面，始獲悉甲○遭被告性侵害之情境及原
    因，復因甲○心情持續無法回復，經常在學校情緒崩潰、哭
    泣，而由證人盧○縈陪同尋求醫療輔導，甲○始而完整陳述遭
    被告對其為性侵害行為之情，則倘非甲○確實遭被告以前揭
    方式強制性交，殊難想像甲○如何向盧○縈陳述遭被告前開性
    侵害行為之被害情節；又證人盧○縈證述甲○向其告知其遭網
    路結識之被告對其為性侵害行為之本案發生經過等節，核亦
    與證人甲○前揭證述相符，且有LINE對話紀錄截圖畫面3紙附
    卷供參【見臺灣臺中地方檢察署110年度偵字第19917號保密
    不公開卷宗(下稱不公開偵卷)第25-29頁】，益徵證人甲○前
    揭證述確非虛妄；而證人盧○縈上開所證轉述甲○陳述被害經
    過部分，固因非依憑自己之經歷、見聞或體驗，而屬於甲○
    之陳述被評價為同一性之累積證據，不具補強證據之資格，
    然就被害人甲○於本案犯罪被害後，確實曾有向盧○縈講述其
    被害經過，盧○縈所見甲○於案發後確曾向其陳述犯罪被害之
    事實及甲○事後情緒崩潰等發生經過，則係其親身見聞之事
    ，且與甲○指證之被害事實具有關聯性，自得為補強證據。
    則自上開查獲過程以觀，益徵證人甲○前開所證遭被告違反
    其意願，對其為前揭性侵害行為之情，應屬信而有徵。
　⒊又，甲○曾於110年4月8日至同年12月14日經○○大學進行心理
    諮商，並於諮商中敘述遭被告性侵害所生影響乙節，其諮商
    過程中之心裡創傷反應為「110/4/8案主由1位學姊陪同前來
    ，情緒緊繃、神情緊張、無法言語，經由一段時間安撫後，
    案主方能揭露之前出車禍、跟男友分手後，情緒一直很差，
    前陣子與1名網友相約談心後，疑似遭到對方性侵。談到此
    部分案主情緒非常激動、崩潰，嚎啕大哭。對於後續提告與
    否相當恐懼、擔心時，考量案主情緒非常激動、無法繼續討
    論後續事宜，…，相約下周見面討論。110/4/13針對案主身
    心狀態做評估，案主有就醫，使用藥物壓制自己創傷反應，
    談及痛苦會像暴風雨突然出現。晤談中也會突發出現極度痛
    苦反應、尖叫、發抖、爆哭。110/4/20案主周未北上發表小
    論文，發作6次，朋友都有陪同在側，後來於就醫時又發作
    ，醫生加開血清素再吸收抑制劑，案主會於白天上課前服用
    ，讓自己情緒維持較安穩狀態。110/5/4案主上週四做完筆
    錄，過程中多次崩潰，做了9個小時，只要一回想與案件相
    關事由就會發作，發抖、蜷縮、流淚，無法控制自己。…一
    般狀況下，1天會發作2次，嚴重時會維持1小時才能緩解。1
    10/5/5案主於課堂發作，想到對方而心生恐懼，怕對方找自
    己家中，希望可以安排住宿，…。110/5/11案主作惡夢。110
    /5/24案主表示今天藥吃完，狀況很糟。自己內心很辛苦，
    沒有辦法說。親人觀說先行休學，案主還在考慮。110/6/1
    案主表示上週一換藥，本週一復診，換藥為千憂解後，效果
    很好，一周都沒有發作，也練習返家1天，感覺可以克服。…
    。」等語，此有○○大學學生心理諮商與輔導中心諮商及評估
    紀錄2紙在卷可稽(見本院卷第29-32頁)，且依證人即對甲○
    進行諮商之丙○○於偵訊時具結後證稱：甲○有於110年4月8日
    ，與其學姊盧○縈來諮商輔導中心找伊，當時甲○狀態非常崩
    潰，說不出話，學姊在旁安撫，當時甲○還沒有告知什麼事
    情，因為甲○非常崩潰，伊就先行安撫，約半小時後，甲○情
    緒始比較回復，這段期間，學姊都陪同在旁，因為甲○無法
    單獨與伊講話，後來學姊先離開，就留下甲○與伊獨處，當
    時甲○有告知伊今天前來原因係因為遭到性侵害，甲○先描述
    在遭到性侵害前，心情不穩定，然後出車禍，與先前男朋友
    分手，甲○在網路上認識之網友即被告與其聯繫，提供安慰
    ，後來相約見面，對方安慰甲○，然後就性侵甲○，講完，甲
    ○又崩潰大哭，之後伊就協助甲○情緒調解與安慰甲○，並告
    知伊有通報職責，甲○表示就通報部分，需要回去再想一下
    ，當時甲○情緒非常崩潰，所以伊給甲○一點時間回去思考，
    甲○當時好像害怕讓別人知道其遭到性侵害，伊就是盡量讓
    甲○知道通報是要幫忙甲○。伊總共對甲○進行19次個別心理
    諮商，自從甲○被性侵後，甲○其實陷入很憂鬱、很焦慮之情
    況，甲○在學校內會出現過度恐慌、哭泣、發抖，及自己非
    常想要克制住自己身心症狀，所以甲○就無法上課，也沒有
    辦法與人際間產生互動，甲○因此去身心科就診，也有服藥
    ；晤談過程中，只要討論或者甲○回想起被性侵過程，甲○都
    會有身心上焦慮、恐懼感受發生，甲○會做惡夢，夢到1個陌
    生男子一直跟著甲○等語(見他卷第39-40頁)，且於本院審理
    時結證稱：伊原先擔任諮商心理師，在現職學校任約職約4
    年8個月，伊有對甲○做心理諮商輔導，係其學姊盧○縈陪同
    進來，就由伊負責對甲○諮商，當時甲○完全無法說話，情緒
    非常激動，所以伊提供甲○心理上支援及安撫，直至甲○情緒
    較為冷靜後，甲○始準備陳述發生事情，但甲○仍無法具體說
    明發生什麼事，當時甲○只是短暫描述與被告在夜晚某個宮
    廟，後來對方將甲○帶到旁邊，甲○就開始崩潰大哭及發抖、
    嘶吼，所以伊當時只提供甲○心理上支援及安撫，讓甲○情緒
    可以冷靜下來，甲○有說明遭扛到旁邊去及甲○害怕，之後甲
    ○就情緒崩潰痛哭，伊主要工作內容不是與甲○討論案情，因
    為甲○情緒非常激動，甲○會發抖、非常焦慮，其本上伊諮商
    目的都是在關懷甲○狀態是否身心適應良好，甲○會陳述類似
    睡不著、做惡夢，在臨床上，如果遭遇巨大創傷之人，通常
    會有無法辦法控制之意念，或者影像出現在其腦海中，所以
    甲○陳述到一半就會進入該狀態，開始發抖及暴哭，甲○說明
    其車禍，被告約甲○提供關懷，在當天晚上，伊判斷甲○狀態
    看起來是遭受到會讓其很害怕之遭遇，甲○曾提及「他把我
    扛到旁邊去」、「我太害怕」、「我等他做完」等語，甲○
    沒辦法講出「性侵」，因為甲○持續崩潰與大哭，覺得自己
    太蠢了等語(見本院卷第251-258頁)，且有忘憂森林身心診
    所診斷證明書(乙種)1紙附卷供參(見不公開偵卷第17頁)，
    復有忘憂森林身心診所病歷資料1份附於本院彌封袋可稽，
    由上開證人丙○○之證述及相關診斷證明、諮商及評估紀錄可
    知，甲○遭遇本案性侵害後，確實出現惡夢、發抖、哭泣等
    創傷後壓力症候群之症狀反應，事後亦積極求助身心科治療
    ，核與被害人遭受性侵害後，受有極大心理壓力，創傷迄未
    平復、情緒異常之反應相符，則由前揭甲○於案發後呈現之
    情緒反應觀之，適可佐證證人甲○所為其遭被告對其為強制
    性交之證述確屬可信。
　⒋再者，本院前依職權送請中國醫藥大學附設醫院為甲○進行心
    理衡鑑，鑑定甲○是否有創傷後壓力症候群(PTSD)，經該院
    醫師綜合評估甲○之個人史、生活史、疾病史、目前身體狀
    況、精神狀態檢查及心理測驗結果，甲○於本次司法鑑定期
    間並無受精神障礙或其他心智缺陷影響鑑定之證詞內容，甲
    ○針對被告對其性侵害之犯罪行為及自己曾口頭拒絕之證詞
    尚屬一致，且與先前筆錄內容一致，本次鑑定會談及操作心
    理衡鑑過程中尚無證據顯示其對於受性侵害有不實在之陳述
    ，推認甲○於本案性侵害案件發生後，罹患有「創傷性壓力
    症候群」之症狀，包含仍持續存在與創傷事件有關之侵入性
    症狀；持續迴避與創傷事件有關之刺激；與創傷事件有關之
    警覺性或反應性有顯著改變。甲○於本次評估被發現有創傷
    後壓力症候群中明顯與創傷事件有關之侵入性症狀，甲○情
    緒反應直接與問話鋪陳之案件相關內容所誘發，是與甲○想
    法與感受切合，上述情緒反應於本案鑑定所見並未有證據顯
    示其係偽裝或故意表現。又甲○之狀況亦符合美國精神疾病
    診斷與統計手冊第五版所定義之創傷後壓力症候群(PTSD)，
    推估甲○在性侵害案件發生後至目前罹患創傷性壓力症候群
    ，依據本次鑑定所見與遭受性侵害事件有相關性，甲○過去
    曾遭遇失戀與車禍等生活重大事件發生，惟均未產生本次鑑
    定所見之上述重大身心反應，亦未曾因此而就醫精神科，且
    無精神科藥物治療需求、或需要學校輔導諮商介入協助，足
    見本案司法鑑定之性侵害乙事對甲○生活之影響及其目前身
    心不適症狀相關等情，此有中國醫藥大學附設醫院111年6月
    13日院精字第1110008636號函暨檢附精神鑑定報告書1份附
    卷供參(見本院卷第331-347頁)。由上開精神鑑定報告及心
    理衡鑑紀錄檢查結果可知，甲○於案發後，其整體心理狀態
    顯然已異於過去生活，反與一般被害人遭受性侵害後，身心
    受到傷害，產生對外在環境及與其遭受性侵害有關之人事物
    逃避、畏懼等情、情緒低潮、焦慮等情相符；則就甲○因性
    侵事件產生創傷後壓力症候群之症狀，既經鑑定人洪崇傑本
    於專業評估而為上開認定如前，自可信採；是依上開事證，
    甲○於本案發生後之身心反應，確曾出現創傷後壓力症候群
    等現象，且確係因被告上開性侵行為所致，即堪認定，可資
    作為證人甲○前開證述之補強，益徵證人甲○前開證述情詞，
    信而有徵，甲○前開所述遭被告強制性交乙情，堪予採信。
    是辯護人此部分所辯，尚無可採
　㈣辯護人另辯稱：案發現場係公開地點，旁邊亦有民宅，深夜
    只要稍微呼救應可避免危險，且甲○係於案發後25日始報警
    處理云云，然查每個人遭遇事故，是否即時呼救、甚至於高
    聲呼救，因個人遇事時反應方式、音量大小及社會經驗等而
    有所不同，非謂甲○有無即時對外呼救，即認證人甲○之證述
    不可採信，辯護人此部分所辯，亦非可採。
　㈤綜上所述，被告所為前開犯行，具有上開事證可資參酌，洵
    堪認定，被告及辯護人所為辯解，與上開事證及事理有違，
    難以採信屬實。本件事證明確，被告上開犯行洵堪認定，應
    依法論科。
二、論罪科刑：
  ㈠按稱性交者，謂非基於正當目的所為之下列性侵入行為：一
    、以性器進入他人之性器、肛門或口腔，或使之接合之行為
    。二、以性器以外之其他身體部位或器物進入他人之性器、
    肛門，或使之接合之行為，刑法第10條第5項定有明文。本
    案被告非基於正當目的，以其陰莖進入甲○口腔內，並以其
    陰莖插入甲○陰道內之行為，依前揭刑法第10項第5項第1款
    之定義，係以性器官進入他人之性器、口腔，自屬性交行為
    無訛。
  ㈡核被告丁○○所為，係犯刑法第221條第1項之強制性交罪。被
    告對甲○強制性交前，撫摸甲○胸部及下體而為猥褻行為之低
    度行為，為其強制性交之高度行為所吸收，不另論罪。
  ㈢爰以行為人責任為基礎，審酌被告為滿足己身性慾，竟利用
    甲○遭遇車禍受傷之情況下，違反其意願，對甲○為強制性交
    犯行，無視甲○之性自主決定權，造成甲○心理上嚴重創傷，
    惡性甚重，又被告犯後飾詞否認犯行，毫無悔意，且未能徵
    得甲○諒解，亦無彌補被害人所受損害之具體表現，犯後態
    度不佳，兼衡被告具大學肄業學歷，目前在家人開設之早餐
    店工作及家境勉持之生活狀況，業經被告陳明在卷(見本院
    卷第384頁)，暨其犯罪動機、目的、手段等一切情狀，量處
    如主文所示之刑，以資懲儆。
據上論斷，應依刑事訴訟法第299條第1項前段，刑法第221條第1
項，判決如主文。
本案經檢察官陳宜君提起公訴，檢察官乙○○到庭執行職務。
中　　華　　民　　國  　111　　年 　  8　 月　  30　　日
　　　　　　　　　刑事第十五庭審判長法　官　簡佩珺
                                    法  官  鄭咏欣
                                    法  官  湯有朋
以上正本證明與原本無異。
如不服本判決應於收受送達後20日內向本院提出上訴書狀，並應
敘述具體理由；其未敘述上訴之理由者，應於上訴期間屆滿後20
日內向本院補提理由書（均須按他造當事人之人數附繕本）「切
勿逕送上級法院」。
告訴人或被害人如不服判決，應備理由具狀向檢察官請求上訴，
上訴期間之計算，以檢察官收受判決正本之日起算。
　                            　　　書記官  黃美雲
中　　華　　民　　國　　111 　年　　8 　　月　　30　　日
附錄本案論罪科刑法條：
刑法第221條第1項
對於男女以強暴、脅迫、恐嚇、催眠術或其他違反其意願之方法
而為性交者，處3年以上10年以下有期徒刑。